# 已发生成本预计部分得到补偿，是否确认收入

提问人：zhuchekjss 时间：2021-03-08 00:24:00
已发生成本预计部分得到补偿，是不确认收入？或是按能得到补偿部分确认收入？

回答人：chenyiwei
一般可在满足收入确认条件时（商品控制权已转移），以预计可获得的补偿款为限确认收入，已发生的合同成本全部结转营业成本。